# **Emily Aimée Alves Carnaúba**

Fortaleza, Ceará

Celular: (85) 98838-1999

Email: emilyaimeeac@gmail.com

Linkedin: https://www.linkedin.com/in/emily-aim%C3%A9e-alves-carba%C3%BAba-b894b4197/

**Lattes**: http://lattes.cnpq.br/5601470504970877

# Resumo profissional

Sou cientista ambiental pela Universidade Federal do Ceará, com conhecimentos em diversas áreas do meio ambiente, como: sensoriamento remoto e geoprocessamento, geologia e geomorfologia, análise e planejamento ambiental e outros. Além disso, sou mestre em Sensoriamento Remoto pelo Instituto Nacional de Pesquisas Espaciais (INPE) onde aperfeiçoei meus conhecimentos em análises espaciais e em ferramentas de geoprocessamento e sistema de informação geográfica (SIG), onde também trabalhei com coleta e manipulação de dados vetoriais e raster, a fim de estudar a influência das mudanças climáticas no âmbito ecológico. Ademais, estudo Análise e Desenvolvimento de Sistemas, a fim de aperfeiçoar meus conhecimentos em softwares de análises espaciais.

## Formação

2023 -

#### Estácio - Ensino Remoto - Técnico

Análise e Desenvolvimento de Sistemas

2021 - 2023

## Instituto Nacional de Pesquisas Espaciais (INPE), São José dos Campos (SP) - Pós graduação

• Mestrado em Sensoriamento Remoto

2017 - 2020

### Universidade Federal do Ceará (UFC), Fortaleza (CE) - Graduação

Graduação em Ciências Ambientais

# Experiência

2021 - 2023

## Conselho Nacional de Desenvolvimento Científico e Tecnológico (INPE, SP) - Pesquisador

- Análise da influência das variações ambientais em comunidades de peixes recifais na unidade de conservação marinha de Arraial do Cabo.
- Atividades de geoprocessamento, sensoriamento remoto, processamento digital de imagens, comportamento espectral de alvos.
- Acesso a dados espaciais, correção atmosférica de imagens de satélite, extração de valores de variáveis ambientais, classificação supervisionada e não supervisionada, modelagem de dados espaciais, álgebra de mapas.
- Aplicação de linguagem de programação em análises espaciais.
- Aplicação de aprendizado de máquina em análises espaciais e também em modelagens ambientais e ecológicas.

#### junho/2022

### International Charter Space and Major Disasters (INPE, SP) - Voluntário

- Mapeamento de áreas atingidas por deslizamentos no estado de Pernambuco, nos meses de Maio e Junho/2022.
  - https://disasterscharter.org/web/guest/activations/-/article/landslide-in-brazil-activation-758-
- Análises comparativas das áreas pré e pós deslizamentos.

#### 2020 - 2021

### Fundação Cearense de Meteorologia e Recursos Hídricos (UFC, CE) - Bolsista

- Processamento digital de imagens de satélite, classificação supervisionada e uso de técnicas de geoprocessamento.
- Organização de base de dados espaciais.
- Apresentação e discussão de resultados.

## **Cursos**

- Licenciamento Ambiental Instituto Brasileiro de Sustentabilidade (2023).
- Descomplica Qgis Ambientes Engenharia LTDA (2020).
- Curso Completo de Microsoft Excel Udemy (2019).
- Geoprocessamento UFC (2019).

# Ferramentas computacionais

- Ferramentas de geoprocessamento: ArcGis, QGis, Spring, TerraView, SeaDAS e ENVI.
- Linguagem de programação: Python, Rstudio e JavaScript.
- Pacote Office.

# **Artigo Publicado**

CARNAÚBA, EMILY A. A.; GOMES, LORENA DE M. J.; GARCIA, GABRIEL S.; CORDEIRO, CESAR A. M. M.; MENDES, THIAGO C.; FERREIRA, CARLOS E. L.; GHERARDI, DOUGLAS F. M.. Non-deterministic reef fish community assembly in an upwelling-influenced transitional subprovince of the southwestern Atlantic. FRONTIERS IN MARINE SCIENCE, v. 10, p. 1-17, 2023. doi: 10.3389/fmars.2023.1272323

## **Idiomas**

- Português (Nativo).
- Inglês (Intermediário).
- Espanhol (Avançado).